belarusian.aff
# öâ¸ğäàÿ àñíîâà, íàö³ñê íà êàíöû
flag *M:
   Û    > -Û,ÎÃÀ          # æûâû > æûâîãà &_c.gen._masc.
   Û    > -Û,ÎÌÓ          #  >  &_c.dat._masc.
   Û    > -Û,ÛÌ          #  >  &_c.ins._masc.
   Û    > -Û,ÎÅ          #  >  &_c.nom._neut.
   Û    > -Û,Àß          #  >  &_c.nom._fem.
   Û    > -Û,ÎÉ          #  >  &_c.gen._fem.
   Û    > -Û,ÓŞ          #  >  &_c.acc._fem.
   Û    > -Û,ÎŞ          #  >  &_c.ins._fem.
   Û    > -Û,Ûß          #  >  &_c.nom._plur.
   Û    > -Û,ÛÕ          #  >  &_c.gen._plur.
   Û    > -Û,ÛÌ          #  >  &_c.dat._plur.
   Û    > -Û,ÛÌ²          #  >  &_c.ins._plur.
   Û    > -Û,ÛÕ          #  >  &_c.pr._plur.
   ²    > -²,ÎÃÀ          # äàğàã³ > äàğàãîãà &_c.gen._masc.
   ²    > -²,ÎÌÓ          #  >  &_c.dat._masc.
   ²    > -²,²Ì          #  >  &_c.ins._masc.
   ²    > -²,ÎÅ          #  >  &_c.nom._neut.
   ²    > -²,Àß          #  >  &_c.nom._fem.
   ²    > -²,ÎÉ          #  >  &_c.gen._fem.
   ²    > -²,ÓŞ          #  >  &_c.acc._fem.
   ²    > -²,ÎŞ          #  >  &_c.ins._fem.
   ²    > -²,²ß          #  >  &_c.nom._plur.
   ²    > -²,²Õ          #  >  &_c.gen._plur.
   ²    > -²,²Ì          #  >  &_c.dat._plur.
   ²    > -²,²Ì²          #  >  &_c.ins._plur.
   ²    > -²,²Õ          #  >  &_c.pr._plur.

# Ñêëîíàâûÿ êàí÷àòê³ ïğîçâ³ø÷à¢, ïàäîáíûõ íà ïğûìåòí³ê³
flag *N:
   Û    > -Û,ÀÃÀ          # Ãàğòíû > Ãàğòíàãà &_c.gen._masc.
   Û    > -Û,ÀÌÓ          #  >  &_c.dat._masc.
   Û    > -Û,ÛÌ          #  >  &_c.ins._masc.
   Û    > -Û,Àß          # Ïàääóáíû > Ïàääóáíàÿ &_c.nom._fem.
   Û    > -Û,ÀÉ          #  >  &_c.gen._fem.
   Û    > -Û,ÓŞ          #  >  &_c.acc._fem.
   Û    > -Û,ÀŞ          #  >  &_c.ins._fem.
   Û    > -Û,Ûß          #  >  &_c.nom._plur.
   Û    > -Û,ÛÕ          #  >  &_c.gen._plur.
   Û    > -Û,ÛÌ          #  >  &_c.dat._plur.
   Û    > -Û,ÛÌ²          #  >  &_c.ins._plur.
   Û    > -Û,ÛÕ          #  >  &_c.pr._plur.
   [ÃÊÕ] ²    > -²,ÀÃÀ     # Êàë³íî¢ñê³ > Êàë³íî¢ñêàãà &_c.gen._masc.
   [ÃÊÕ] ²    > -²,ÀÌÓ     #  >  &_c.dat._masc.
   [ÃÊÕ] ²    > -²,²Ì     #  >  &_c.ins._masc.
   [ÃÊÕ] ²    > -²,Àß     #  >  &_c.nom._fem.
   [ÃÊÕ] ²    > -²,ÀÉ     #  >  &_c.gen._fem.
   [ÃÊÕ] ²    > -²,ÓŞ     #  >  &_c.acc._fem.
   [ÃÊÕ] ²    > -²,ÀŞ     #  >  &_c.ins._fem.
   [ÍÖ] ²    > -²,ßÃÀ      #  >  &_c.gen._masc.
   [ÍÖ] ²    > -²,ßÌÓ      #  >  &_c.dat._masc.
   [ÍÖ] ²    > -²,²Ì      #  >  &_c.ins._masc.
   [ÍÖ] ²    > -²,ßß      #  >  &_c.nom._fem.
   [ÍÖ] ²    > -²,ßÉ      #  >  &_c.gen._fem.
   [ÍÖ] ²    > -²,ŞŞ      #  >  &_c.acc._fem.
   [ÍÖ] ²    > -²,ßŞ      #  >  &_c.ins._fem.
   ²    > -²,²ß          #  >  &_c.nom._plur.
   ²    > -²,²Õ          #  >  &_c.gen._plur.
   ²    > -²,²Ì          #  >  &_c.dat._plur.
   ²    > -²,²Ì²          #  >  &_c.ins._plur.
   ²    > -²,²Õ          #  >  &_c.pr._plur.
   [ÀÅ¨Î] ¡    > -¡,ÂÀ    # Àíåíêà¢ > Àíåíêàâà &_c.gen._masc.
   [ÀÅ¨Î] ¡    > -¡,ÂÓ    # Àëÿá'å¢ > Àëÿá'åâó &_c.dat._masc.
   [ÀÅ¨Î] ¡    > -¡,ÂÛÌ    # Âàğàá'¸¢ > Âàğàá'¸âûì &_c.ins._masc.
   [ÀÅ¨Î] ¡    > -¡,ÂÀÉ    # Àãàğî¢ > Àãàğîâàé &_c.gen._fem.
   [ÀÅ¨Î] ¡    > -¡,ÂÛ    #  >  &_c.nom._plur.
   [ÀÅ¨Î] ¡    > -¡,ÂÛÕ    #  >  &_c.gen._plur.
   [ÀÅ¨Î] ¡    > -¡,ÂÛÌ    #  >  &_c.dat._plur.
   [ÀÅ¨Î] ¡    > -¡,ÂÛÌ²    #  >  &_c.ins._plur.
   [²Û] Í    > -Í,ÍÀ      # Áàğàäç³í > Áàğàäç³íà &_c.gen._masc.
   [²Û] Í    > -Í,ÍÓ      # ×û÷ığûí > ×û÷ığûíó &_c.dat._masc.
   [²Û] Í    > -Í,ÍÛÌ      #  >  &_c.ins._masc.
   [²] Í    > -Í,ÍÀÉ       # Ø÷àäğûí >  &_c.gen._fem.
   [²Û] Í    > -Í,ÍÛ      #  >  &_c.nom._plur.
   [²Û] Í    > -Í,ÍÛÕ      #  >  &_c.gen._plur.
   [²Û] Í    > -Í,ÍÛÌ      #  >  &_c.dat._plur.
   [²Û] Í    > -Í,ÍÛÌ²      #  >  &_c.ins._plur.

# Äçåÿñëîâû

# Äëÿ I ñïğàæıííÿ ôîğìû öÿïåğàøíÿãà ÷àñó ¢òâàğàåì ç 1-é àñ. àäç. ë.:
# 2-ÿ ³ 3-ÿ àñ. àäç. ë³êó, 1-ÿ, 2-ÿ ³ 3-ÿ àñ. ìíîæíàãà ë³êó
# êàí÷àòê³ çàëåæàöü àä íàö³ñêó;
# äëÿ ²² ñïğ. 2-ÿ àñîáà àäç. ë³êó, 1-ÿ, 2-ÿ ³ 3-ÿ àñ. ìíîæíàãà ë³êó
# óòâîğàíûÿ àä 3-é àñ. àäç. ë.
flag *O:
   [ÁÂÇ] Ó    > -Ó,ÅØ     #  >  &_2p._sing._pres.
   [ÌÍÑ] Ó    > -Ó,ÅØ     #  >  &_2p._sing._pres.
   Ã Ó    > -ÃÓ,ÆÀØ         # ëÿãó > ëÿæàø &_2p._sing._pres.
   Ä Ó    > -Ó,ÇÅØ         #  >  &_2p._sing._pres.
   [ÆĞ×Ø] Ó    > -Ó,ÀØ    # êàæó > êàæàø &_2p._sing._pres.
   Ê Ó    > -ÊÓ,×ÀØ         # âûñåêó > âûñå÷àø &_2p._sing._pres.
   Ò Ó    > -ÒÓ,ÖÅØ         #  >  &_2p._sing._pres.
   [ÁÂÇ]Ó    > -Ó,Å     #  >  &_3p._sing._pres.
   [ÌÍÑ] Ó    > -Ó,Å     #  >  &_3p._sing._pres.
   Ã Ó    > -ÃÓ,ÆÀ         #  >  &_3p._sing._pres.
   Ä Ó    > -Ó,ÇÅ         #  >  &_3p._sing._pres.
   [ÆĞ×Ø] Ó    > -Ó,À    #  >  &_3p._sing._pres.
   Ê Ó    > -ÊÓ,×À         #  >  &_3p._sing._pres.
   Ò Ó    > -ÒÓ,ÖÅ         #  >  &_3p._sing._pres.
   [ÁÂÇ] Ó    > -Ó,ÅÌ     #  >  &_1p._plur._pres.
   [ÌÍÑ] Ó    > -Ó,ÅÌ     # ê³íó > ê³íåì &_1p._plur._pres.
   Ã Ó    > -ÃÓ,ÆÀÌ         #  >  &_1p._plur._pres.
   Ä Ó    > -Ó,ÇÅÌ         # ñÿäó > ñÿäçåì &_1p._plur._pres.
   [ÆĞ×Ø] Ó    > -Ó,ÀÌ    # êàæó > êàæàì &_1p._plur._pres.
   Ê Ó    > -ÊÓ,×ÀÌ         # âûâàëàêó > âûâàëà÷àì &_1p._plur._pres.
   Ò Ó    > -ÒÓ,ÖÅÌ         # âûğàñòó > âûğàñöåì &_1p._plur._pres.
   [ÁÂÇ] Ó    > -Ó,ÅÖÅ     # ñö³õíó > ñö³õíåöå &_2p._plur._pres.
   [ÌÍÑ] Ó    > -Ó,ÅÖÅ     # ñö³õíó > ñö³õíåöå &_2p._plur._pres.
   Ã Ó    > -ÃÓ,ÆÀÖÅ         #  >  &_2p._plur._pres.
   Ä Ó    > -Ó,ÇÅÖÅ         #  >  &_2p._plur._pres.
   [ÆĞ×Ø] Ó    > -Ó,ÀÖÅ    #  >  &_2p._plur._pres.
   Ê Ó    > -ÊÓ,×ÀÖÅ         #  >  &_2p._plur._pres.
   Ò Ó    > -ÒÓ,ÖÅÖÅ         #  >  &_2p._plur._pres.
   Ó    > -Ó,ÓÖÜ          # æíó > æíóöü &_3p._plur._pres.
   Ş    > -Ş,ÅØ          # ê³äàş > ê³äàåø &_2p._sing._pres.
   Ş    > -Ş,Å          # ê³äàş > ê³äàå &_3p._sing._pres.
   Ş    > -Ş,ÅÌ          # ê³äàş > ê³äàåì &_1p._plur._pres.
   Ş    > -Ş,ÅÖÅ          # ê³äàş > ê³äàåöå &_2p._plur._pres.
   Ş    > -Ş,ŞÖÜ          # ãàäóş > ãàäóşöü &_3p._plur._pres.
   [²Û] Ö Ü    > -ÖÜ,Ø     # êîñ³öü > êîñ³ø &_2p._sing._pres.
   [²Û] Ö Ü    > -ÖÜ,Ì     #  >  &_1p._plur._pres.
   [²Û] Ö Ü    > -ÖÜ,ÖÅ     #  >  &_2p._plur._pres.
   ² Ö Ü    > -²ÖÜ,ßÖÜ        #  >  &_3p._plur._pres.
   Û Ö Ü    > -ÛÖÜ,ÀÖÜ        #  >  &_3p._plur._pres.

# ² ñïğàæıííå: 2-ş àñîáó ìí. ë³êó ¢òâàğàåì íå äëÿ ¢ñ³õ äçåÿñëîâà¢,
# áî âåëüì³ ÷àñòà íàç³ğàåööà ÷àğãàâàííå ãàëîñíàé
# ²² ñïğàæıííå: 1-ÿ àñîáà àäç. ë³êó öÿïåğàøíÿãà ÷àñó
flag *P:
   [ÁÂÇ] Ó    > -Ó,ÅØ     #  >  &_2p._sing._pres.
   [ÌÍÏÑ] Ó    > -Ó,ÅØ    #  >  &_2p._sing._pres.
   Ã Ó    > -ÃÓ,ÆİØ         # ³ëãó > ³ëæıø &_2p._sing._pres.
   Ä Ó    > -Ó,ÇÅØ         #  >  &_2p._sing._pres.
   [ÆĞ×Ø] Ó    > -Ó,İØ    # áÿğó > áÿğıø &_2p._sing._pres.
   Ê Ó    > -ÊÓ,×İØ         # âàëàêó > âàëà÷ıø &_2p._sing._pres.
   Ò Ó    > -ÒÓ,ÖÅØ         #  >  &_2p._sing._pres.
   [ÁÂÇ] Ó    > -Ó,Å     #  >  &_3p._sing._pres.
   [ÌÍÏÑ] Ó    > -Ó,Å    #  >  &_3p._sing._pres.
   Ã Ó    > -ÃÓ,Æİ         #  >  &_3p._sing._pres.
   Ä Ó    > -Ó,ÇÅ         #  >  &_3p._sing._pres.
   [ÆĞ×Ø] Ó    > -Ó,İ    # ğæó > ğæı &_3p._sing._pres.
   Ê Ó    > -ÊÓ,×İ         #  >  &_3p._sing._pres.
   Ò Ó    > -ÒÓ,ÖÅ         #  >  &_3p._sing._pres.
   [ÁÂÇ] Ó    > -Ó,¨Ì     # ğâó > ğâ¸ì &_1p._plur._pres.
   [ÌÍÏÑ] Ó    > -Ó,¨Ì    # ğâó > ğâ¸ì &_1p._plur._pres.
   Ã Ó    > -ÃÓ,ÆÎÌ         #  >  &_1p._plur._pres.
   Ä Ó    > -Ó,Ç¨Ì         # âÿäó > âÿäç¸ì &_1p._plur._pres.
   [ÆĞ×Ø] Ó    > -Ó,ÎÌ    # áÿğó > áÿğîì &_1p._plur._pres.
   Ê Ó    > -ÊÓ,×ÎÌ         #  >  &_1p._plur._pres.
   Ò Ó    > -ÒÓ,Ö¨Ì         #  >  &_1p._plur._pres.
   [ÂÌÍ] Ó    > -Ó,ßÖÅ     # øïóğíó > øïóğíÿöå &_2p._plur._pres.
   Æ Ó    > -Ó,ÀÖÅ         #  >  &_2p._plur._pres.
   Ó    > -Ó,ÓÖÜ          #  >  &_3p._plur._pres.
   Ş    > -Ş,ÅØ          #  >  &_2p._sing._pres.
   Ş    > -Ş,Å          #  >  &_3p._sing._pres.
   Ş    > -Ş,¨Ì          # ³ñíóş > ³ñíó¸ì &_1p._plur._pres.
   [À²ËÓ] Ş    > -Ş,ßÖÅ    # äàş > äàÿöå &_2p._plur._pres.
   [¡ÜŞ'] Ş    > -Ş,ßÖÅ    #  >  &_2p._plur._pres.
   Ş    > -Ş,ŞÖÜ          #  >  &_3p._plur._pres.
   [ÁÌÏÔ] ² Ö Ü    > -²ÖÜ,ËŞ  # êóï³öü > êóïëş &_1p._sing._pres.
   [ÀÅ¨²] ² Ö Ü    > -²ÖÜ,Ş  #  >  &_1p._sing._pres.
   [ÎÓÛİ] ² Ö Ü    > -²ÖÜ,Ş  #  >  &_1p._sing._pres.
   [ŞßËÍ] ² Ö Ü    > -²ÖÜ,Ş  # áÿë³öü > áÿëş &_1p._sing._pres.
   Â ² Ö Ü    > -Â²ÖÜ,¡ËŞ       # ñòàâ³öü > ñòà¢ëş &_1p._sing._pres.
   Ç ² Ö Ü    > -Ç²ÖÜ,ÆÓ       # õàäç³öü > õàäæó &_1p._sing._pres.
   Ñ ² Ö Ü    > -Ñ²ÖÜ,ØÓ       # êàñ³öü > êàøó &_1p._sing._pres.
   [ÀÅ¨²] Ö ² Ö Ü    > -Ö²ÖÜ,×Ó #  >  &_1p._sing._pres.
   [ÎÓÛ] Ö ² Ö Ü    > -Ö²ÖÜ,×Ó  # êğóö³öü > êğó÷ó &_1p._sing._pres.
   [İŞß] Ö ² Ö Ü    > -Ö²ÖÜ,×Ó  #  >  &_1p._sing._pres.
   Ñ Ö ² Ö Ü    > -ÑÖ²ÖÜ,Ø×Ó      # ïóñö³öü > ïóø÷ó &_1p._sing._pres.
   [ÆĞ×Ø] Û Ö Ü    > -ÛÖÜ,Ó  # âàğûöü > âàğó &_1p._sing._pres.
   [ÌÏ] Å Ö Ü    > -ÅÖÜ,ËŞ    # öÿğïåöü > öÿğïëş &_1p._sing._pres.
   Ç Å Ö Ü    > -ÇÅÖÜ,ÆÓ       # ãëÿäçåöü > ãëÿäæó &_1p._sing._pres.
   Ñ Å Ö Ü    > -ÑÅÖÜ,ØÓ       # â³ñåöü > â³øó &_1p._sing._pres.
   Ö Å Ö Ü    > -ÖÅÖÜ,×Ó       # âÿğöåöü > âÿğ÷ó &_1p._sing._pres.
   [ÆĞ×Ø] À Ö Ü    > -ÀÖÜ,Ó  # çàäğûæàöü > çàäğûæó &_1p._sing._pres.
   [ÌÏ] À Ö Ü    > -ÀÖÜ,ËŞ    # çàëàìàöü > çàëàìëş &_1p._sing._pres.

# ² ñïğàæıííå: óòâàğàåì íåàçíà÷àëüíóş ôîğìó (³íô³í³òû¢),
# ïğîøëû ÷àñ - àäç. (ìóæ. ³ æ. ğîä) ³ ìí. ë³ê;
# óòâàğıííå ç ô. 1-é àñ. àäç. ë., ³ ç íåàçíà÷àëüíàé ôîğìû
# ²² ñïğàæıííå:
# ïğîøëû ÷àñ - ìóæ. ³ æàí. ğîä àäç. ë³êó, ìí. ë³ê
flag *Q:
   Ó    > -Ó,ÓÖÜ          # ê³íó > ê³íóöü &_inf.
   Ó    > -Ó,Ó¡          #  >  &_masc._sing._past

   Ó    > -Ó,ÓËÀ          #  >  &_fem._sing._past
   Ó    > -Ó,ÓË²          #  >  &_plur._past
   [ÀÅ] Ş    > -Ş,ÖÜ      # íàâåäâàş > íàâåäâàöü &_inf.
   [Ûİß] Ş    > -Ş,ÖÜ     #  >  &_inf.
   [ÀÅ] Ş    > -Ş,¡      # âûâåòğûâàş > âûâåòğûâà¢ &_masc._sing._past
   [Ûİß] Ş    > -Ş,¡     #  >  &_masc._sing._past
   [ÀÅ] Ş    > -Ş,ËÀ      # óçîğâàş > óçîğâàëà &_fem._sing._past
   [Ûİß] Ş    > -Ş,ËÀ     #  >  &_fem._sing._past
   [ÀÅ] Ş    > -Ş,Ë²      # çàïı¢í³âàş > çàïı¢í³âàë³ &_plur._past
   [Ûİß] Ş    > -Ş,Ë²     #  >  &_plur._past
   Ó Ş    > -ÓŞ,ÀÂÀÖÜ         # ãàğàíòóş > ãàğàíòàâàöü &_inf.
   Ó Ş    > -ÓŞ,ÀÂÀ¡         # äàñëåäóş > äàñëåäàâà¢ &_masc._sing._past
   Ó Ş    > -ÓŞ,ÀÂÀËÀ         #  >  &_fem._sing._past
   Ó Ş    > -ÓŞ,ÀÂÀË²         # äçÿêóş > äçÿêàâàë³ &_plur._past
   Ş Ş    > -ŞŞ,ßÂÀÖÜ         # ãàáëşş > ãàáëÿâàöü &_inf.
   Ş Ş    > -ŞŞ,ßÂÀ¡         #  >  &_masc._sing._past
   Ş Ş    > -ŞŞ,ßÂÀËÀ         #  >  &_fem._sing._past
   Ş Ş    > -ŞŞ,ßÂÀË²         #  >  &_plur._past
   Ç Ö ²    > -ÇÖ²,Ç        # ëåçö³ > ëåç &_masc._sing._past
   Ç Ö ²    > -ÇÖ²,ÇËÀ        #  >  &_fem._sing._past
   Ç Ö ²    > -ÇÖ²,ÇË²        #  >  &_plur._past
   Ñ Ö ²    > -ÑÖ²,¡        #  >  &_masc._sing._past
   Ñ Ö ²    > -ÑÖ²,ËÀ        #  >  &_fem._sing._past
   Ñ Ö ²    > -ÑÖ²,Ë²        #  >  &_plur._past
   × Û    > -×Û,         # áåã÷û > áåã &_masc._sing._past
   × Û    > -×Û,ËÀ         #  >  &_fem._sing._past
   × Û    > -×Û,Ë²         #  >  &_plur._past
   Ö Ü    > -ÖÜ,¡         # àäàñëàöü > àäàñëà¢ &_masc._sing._past
   Ö Ü    > -ÖÜ,ËÀ         #  >  &_fem._sing._past
   Ö Ü    > -ÖÜ,Ë²         #  >  &_plur._past
